# 非同一控制下企业合并，多步交易，由权益法转为成本法，

提问人：老鹰故事 时间：2016-07-03 16:06:53
请问一下，非同一控制下的企业合并，原来是由权益法核算的长期股权投资，后达到控制变为成本法，购买日要求不处置原权益法核算造成的其他综合收益等， 待处置该项投资时再转出至投资收益。那么如果将来只是处置这项投资的一部分，比如50%（指达到控制后的股份的50%），此时转出的其他综合收益也是转出一半吗？还是怎么算转出的比例呢？

回答人：chenyiwei
这个没有明确规定，一般建议采用加权平均法确定转出其他综合收益的比例，即按照本次处置的股权比例占本次处置前的股权比例来转出。

提问人：haizeiwang 时间：2017-03-22 13:22:08
看了中级会计师教材，提到如果剩余股权是成本法或者权益法，按比例结转为当期损益；若为金融资产，要全部结转为当期损益。

回答人：chenyiwei
这里会遇到本版面上已经讨论过很多次的“跨越会计处理界线”的问题，你可以搜索一下之前的讨论。